# 债务重组-债转股

提问人：750909 时间：2017-01-20 10:27:33
陈博士，涉及债转股的事项向您请教，问题如下： A公司占C公司65%股份,B公司占C公司35%股份,C公司严重亏损导致资不抵债，B公司将对C长投全额计提减值准备。 2016 年C公司将欠付A、B公司的债务进行债转股。我们对B公司进行审计。按C公司债转股后的净资产计算，B公司持股比例变为11%，我们建议将长期股权投资科目余额调整至可供出售金融资产，长期股权投资减值准备调整至可供出售金融资产减值准备，金额不变。但是对B公司应收C公司的进行债转股的债权，处理过程中遇到了麻烦，这部分债权已全额计提坏账准备，按照债务重组准则，B公司债权账目余额与享有C公司债转股后权益份额之间的差额，冲减坏账准备，全部冲回后，还有一部分差额应计入营业外收入。B公司净利润 18 万，冲回这笔坏账准备将影响净利润 300 万。这种处理方式我们认为有不合理之处： 1 、C公司权益增加源于债转股，并非经营状况好转，同时债权的清偿优于股权。冲销坏账准备且确认营业外收入与实际情况不符。 2 、长期股权投资减值准备平移至可供出售金融资产减值准备，应收账款坏账准备却予以冲回，两种资产处理方式不一致，但是如果坏账准备平移至可供出售金融资产减值准备，我们又找不到依据。 麻烦您百忙之中帮我看看，如何处理合适呢？

回答人：chenyiwei
如果确定B持有C11％股权不再具有重大影响的，则这种情况还涉及债务重组准则和金融工具准则的冲突。 根据金融工具准则，对金融资产的初始计量应依据其公允价值。因此，B公司应当以债转股生效日获得的C公司 11 ％股权的公允价值对该项可供出售金融资产进行初始计量，该初始计量金额减去原长期股权投资和转股应收款项的账面价值后的差额确认为营业外收入。对可供出售金融资产，因为是初始计量，所以不再有减值准备。